臺灣高雄地方法院刑事判決　　　　　　 96年度交易字第349號
公　訴　人　臺灣高雄地方法院檢察署檢察官
被　　　告　丙○○
上列被告因公共危險等案件，經檢察官提起公訴（96年度偵字第
4285號），本院依簡式程序審理，判決如下：
    主  文
丙○○犯不能安全駕駛動力交通工具罪，處有期徒刑貳月，如易
科罰金，以新臺幣壹仟元折算壹日。又犯過失傷害罪，處有期徒
刑參月，如易科罰金，以新臺幣壹仟元折算壹日。應執行有期徒
刑肆月，如易科罰金，以新臺幣壹仟元折算壹日。
    事  實
一、丙○○明知服用酒類後，不能安全駕駛動力交通工具者，不
    得為駕駛行為，仍於民國96年1 月30日下午4 時許，在高雄
    縣燕巢鄉工兵學校附近友人處飲用藥酒後，猶駕駛車牌號碼
    為4836-XA 號之自用小客車，沿高雄縣燕巢鄉○○路南向北
    方向行駛，於同日下午6 時45分許，途至該路與南一巷口交
    岔口時，本應注意汽車行近行人穿越道前，應減速慢行，遇
    有行人穿越時，無論有無交通警察指揮或號誌指示，均應暫
    停讓行人先行通過，而依當時天候晴朗、夜間有照明、路面
    乾燥無缺陷，視距良好無障礙物之情形，並無不能注意之情
    事，詎其竟疏未注意減速慢行並禮讓行人通過，適有乙○○
    沿南一巷由東向西方向徒步行走於行人穿越道上欲通過該路
    口，丙○○見狀閃避不及，致其所駕駛之上開自用小客車撞
    及乙○○，造成乙○○受傷倒地，並受有顱內出血、硬腦膜
    上出血、左腓骨骨折及身體多處挫傷等傷害。經報警處理後
    ，在警未到場處理並未知肇事人時，丙○○均留在現場，並
    向警員表示為肇事人，並配合調查。嗣警於96年1 月30日下
    午8 時36分許，對丙○○進行酒精濃度測試結果，其吐氣酒
    精濃度達每公升0.59毫克，顯已達不能安全駕駛動力交通工
    具之程度，始悉上情。
二、案經乙○○訴由高雄縣政府警察局岡山分局報告臺灣高雄地
    方法院檢察署檢察官偵查起訴。
    理  由
一、本件被告所犯為死刑、無期徒刑或最輕本刑為3 年以上有期
    徒刑以外之罪，其於準備程序中就被訴事實為有罪之陳述，
    經法官告知簡式審判程序之旨，並聽取公訴人及被告之意見
    後，依刑事訴訟法第273 條之1 第1 項規定，裁定進行簡式
    審判程序，合先敘明。
二、上揭事實，業據被告丙○○坦承不諱，核與告訴人乙○○於
    警詢談話筆錄之指述情節、證人高清貴於偵查中結證情形相
    符，並有酒精測試單、刑法第185 條之3 案件測試觀察紀錄
    表、道路交通事故現場圖、道路交通事故調查報告表及現場
    照片在卷可按。而告訴人乙○○因此受有上開傷害之事實，
    亦有高雄榮民總醫院診斷證明書在卷可按，足認被告上開自
    白核與事實相符，是此部份之事實，堪可認定。
三、又刑法第185 條之3 所謂之「不能安全駕駛」，係抽象危險
    犯，並不以發生具體危險為必要。而依醫學實驗證明所得經
    驗法則，對於吐氣酒精濃度達每公升0.25毫克（MG/L）以上
    時，將使駕駛人產生複雜之技巧障礙、駕駛能力變壞之行為
    表現，肇事比率比一般未飲酒時高出2 倍，而吐氣酒精濃度
    達每公升0.5 毫克以上時，將使駕駛人產生平衡感與判斷力
    障礙升高，肇事比率比一般未飲酒時高出10倍，甚而如吐氣
    酒精濃度達每公升0.75毫克時，駕駛人將產生明顯酒醉、步
    履蹣跚之行為狀態，其肇事比率比一般高25倍，達吐氣酒精
    濃度達每公升1 毫克時，將造成中度中毒，有步態不穩、噁
    心、嘔吐、精神混惑不清狀態，本件被告呼氣酒精濃度測試
    結果竟高達每公升0.59毫克，是依據上開研究報告有關駕駛
    人酒後駕車行為表現之結論，足認被告因飲酒已產生駕駛技
    巧障礙，視覺及行為反應能力減低，而達不能安全駕駛動力
    交通工具之程度。是被告酒後駕車之犯行，應可確認。
四、另按「汽車行近未設行車管制號誌之行人穿越道前，應減速
    慢行。汽車行經行人穿越道，遇有行人穿越時，無論有無交
    通指揮人員指揮或號誌指示，均應暫停讓行人先行通過」，
    道路交通安全規則第103 條訂有明文。而依當時天候晴、夜
    間有照明、柏油路面乾燥無缺陷，並無不能注意之情事，竟
    疏未注意及此，因而肇事致使告訴人受有上述之傷勢，是被
    告駕駛行為顯有疏失，且與告訴人之傷害間顯有相當因果關
    係，故被告過失傷害犯行，亦可認定。
五、綜上，本件被告涉有服用酒類，不能安全駕駛動力交通工具
    而駕駛罪及過失傷害罪均已事證明確，自應依法論科。
六、核被告所為，係犯刑法185 條之3 服用酒類不能安全駕駛動
    力交通工具而駕駛罪及同法第284 條第1 項之過失傷害罪。
    其酒醉駕車，又行經行人穿越道未讓行人優先通行，因而致
    告訴人受傷，應依道路交通管理處罰條例第86條第1 項規定
    ，就其過失傷害罪部分加重其刑。又其於肇事後留在現場，
    向未知肇事人之員警表示為肇事者，並配合調查，有本院辦
    理刑事案件電話紀錄查詢表在卷可稽，應認符合自首要件，
    並依刑法第62條前段規定，就其過失傷害部分減輕其刑，並
    依法先加後減之。另其所犯上開2 罪間，犯意各別，罪名互
    異，應予分論併罰。爰審酌被告酒後駕駛，對公眾交通安全
    造成相當程度危害，而其呼氣酒精濃度經測試結果竟高達每
    公升0.59毫克，輕忽自己及其他用路人之安全，果因而肇事
    致告訴人受有非輕傷勢，迄今尚未與告訴人達成和解，賠償
    告訴人之損害，所為實屬不該，惟念及其犯後於偵、審中已
    坦承犯行，態度尚可等一切情狀，分別量處如主文所示之刑
    及定其應執行刑，並均諭知易科罰金之折算標準。
據上論斷，應依刑事訴訟法第273 條之1 第1 項、第299 條第1
項前段，道路交通管理處罰條例第86條第1 項，刑法第11條前段
、第185 條之3 、第284 條第1 項、第62條前段、第51條第5 款
，判決如主文。
本案經檢察官甲○○到庭執行職務。
中　　華　　民　　國　　96　　年　　6 　　月　　7 　　日
                      交通法庭  法　官  林瑋桓
以上正本證明與原本無異。
如不服本判決，應於判決送達後10日內，向本院提出上訴狀。
中　　華　　民　　國　　96　　年　　6 　　月　　7 　　日
                                書記官  李柏親
附錄本案論罪法條：
刑法第185 條之3
服用毒品、麻醉藥品、酒類或其他相類之物，不能安全駕駛動力
交通工具而駕駛者，處1 年以下有期徒刑、拘役或3 萬元以下罰
金。
刑法第284 條第1 項
因過失傷害人者，處6 月以下有期徒刑、拘役或5 百元以下罰金
，致重傷者，處1 年以下有期徒刑、拘役或5 百元以下罰金。
